【裁判字號】    98,訴,3553
【裁判日期】    981030
【裁判案由】    毒品危害防制條例
【裁判全文】
臺灣板橋地方法院刑事判決              98年度訴字第3553號
公  訴  人  臺灣板橋地方法院檢察署檢察官
被      告  乙○○
上列被告因毒品危害防制條例案件，經檢察官提起公訴（98年度
毒偵字第6352號），本院合議庭裁定依簡式審判程序，判決如下
：
    主  文
乙○○施用第一級毒品，累犯，處有期徒刑柒月。扣案含第一級
毒品海洛因殘渣之夾鏈袋內之海洛因殘渣（量微無法秤重），沒
收銷燬之；包裝上開毒品之外包裝夾鏈袋壹個，沒收之。
    事  實
一、乙○○前於民國（下同）八十四年間，因違反肅清煙毒條例
    、麻醉藥品管理條例、槍砲彈藥刀械管制條例等案件，經臺
    灣屏東地方法院以八十三年度訴字第九八七號判決判處應執
    行有期徒刑十年確定，於八十八年六月一日縮刑假釋出監後
    ，復經裁定撤銷假釋，原應執行殘刑五年二十三日，後因上
    開案件，經臺灣高等法院高雄分院以九十七年度抗更一字第
    一號裁定減刑及定其應執行為有期徒刑八年十一月後，應執
    行殘刑三年十一月二十三日，於九十八年五月二日縮刑期滿
    執行完畢（構成累犯）。
二、乙○○前於九十二年間，因施用毒品案件，經臺灣屏東地方
    法院以九十二年度毒聲字第一二二八號裁定送觀察、勒戒後
    ，因認有繼續施用毒品傾向，再經臺灣高雄地方法院以九十
    三年度毒聲字第二七九三號裁定令入戒治處所施以強制戒治
    ，於九十四年九月十四日執行完畢出所，並經臺灣高雄地方
    法院檢察署檢察官以九十四年度戒毒偵字第四四二號為不起
    訴處分確定。詎仍不知悔改，又基於施用第一級毒品海洛因
    之犯意，於上開強制戒治執行完畢後五年內之九十八年七月
    二十二日中午某時許，在臺北縣鶯歌鎮○○路五六號住處，
    以將海洛因置入香煙內吸食之方式，施用海洛因一次。嗣於
    九十八年七月二十四日下午二時許，在國道三號高速公路南
    向七二公里處（桃園龍潭路段），為警查獲，並扣得其所有
    含海洛因殘渣（量微無法秤重）之夾鏈袋一個。
三、案經國道公路警局第六警察隊報請臺灣桃園地方法院檢察署
    檢察官呈請臺灣高等法院檢察署檢察長令轉臺灣板橋地方法
    院檢察署檢察官偵查起訴。於本院準備程序進行中，乙○○
    就被訴事實為有罪之陳述，經告知被告簡式審判程序之旨，
    並聽取當事人之意見後，本院裁定進行簡式審判程序。
    理  由
一、上開事實，業據被告乙○○於本院審理中坦承不諱，並有含
    海洛因殘渣之夾鏈袋一個扣案足資佐證。又被告於九十八年
    七月二十四日下午二時四十分許，經警所採集之尿液經送臺
    灣檢驗科技股份有限公司，以EIA 酵素免疫分析法初步檢驗
    ，再以GC/MS 氣相層析質譜儀法確認檢驗結果，確呈鴉片類
    （嗎啡）陽性反應，亦有該公司九十八年八月十日濫用藥物
    檢驗報告（尿液檢體編號：０五六）、國道公路警察局第六
    警察隊九八年移送煙毒麻醉藥品人犯尿液檢體編號對照表各
    一紙附卷可稽。再參以海洛因於人體內會代謝成嗎啡，因此
    涉嫌海洛因之施用者係檢驗其尿液中之嗎啡反應等情，為本
    院職務上已知之事實，被告亦自承其係施用海洛因，足見被
    告為警查獲前所施用者為海洛因無訛。綜上足認被告自白與
    事實相符。又查被告前有如事實欄二所載因施用毒品犯行經
    執行觀察勒戒及強制戒治之事實，有臺灣高等法院被告前案
    紀錄表、臺灣高雄地方法院檢察署檢察官九十四年度戒毒偵
    字第四四二號不起訴處分書各一件在卷可稽，是被告於強制
    戒治執行完畢後五年內，再犯本件施用毒品犯行，即應依毒
    品危害防制條例第十條規定處罰。從而，本件事證明確，被
    告犯行堪以認定，應依法論科。
二、核被告所為，係犯毒品危害防制條例第十條第一項之施用第
    一級毒品罪。其施用前持有海洛因之低度行為，為其施用之
    高度行為所吸收，不另論罪。又被告前有如事實欄一所載之
    犯罪科刑及執行情形，有臺灣高等法院被告前案紀錄表一件
    在卷可稽，其於有期徒刑執行完畢後五年內，故意再犯有期
    徒刑以上刑之本罪，為累犯，應依法加重其刑。爰審酌被告
    前已因施用毒品而經觀察勒戒及強制戒治後，猶不知悔改而
    再犯本件施用毒品之犯行，顯見其素行不佳、戒除毒癮之意
    志薄弱，惟其施用毒品係自戕行為，對他人法益尚無具體危
    害，及其犯罪後坦承犯行等一切情狀，量處如主文所示之刑
    。
三、扣案含海洛因殘渣之夾鏈袋一個內之海洛因殘渣（量微無法
    秤重），應依毒品危害防制條例第十八條第一項前段之規定
    宣告沒收銷燬之；包裝上開毒品之外包裝夾鏈袋一個，則為
    被告所有，供其為本案施用第一級毒品犯罪所用之物，業據
    被告供明在卷，爰依刑法第三十八條第一項第二款規定，宣
    告沒收之。
據上論斷，應依刑事訴訟法第二百七十三條之一、第二百九十九
條第一項前段，毒品危害防制條例第十條第一項、第十八條第一
項前段，刑法第十一條、第四十七條第一項、第三十八條第一項
第二款，判決如主文。
本案經檢察官甲○○到庭執行職務。
中    華    民    國    98    年    10    月    30    日
                  刑事第九庭    法  官  白光華
上列正本證明與原本無異。
如不服本判決，應於判決送達後10日內敘明上訴理由，向本院提
出上訴狀 (應附繕本) ，上訴於臺灣高等法院。其未敘述上訴理
由者，應於上訴期間屆滿後20日內向本院補提理由書「切勿逕送
上級法院」。
                                書記官  莊川億
中    華    民    國    98    年    11    月    2     日
附錄本案論罪科刑法條全文：
毒品危害防制條例第10條第1項
施用第一級毒品者，處六月以上五年以下有期徒刑。
施用第二級毒品者，處三年以下有期徒刑。


司法院資訊處製作；財團法人民間司法改革基金會備份。
